【裁判字號】    95,訴,1
【裁判日期】    950501
【裁判案由】    偽造文書等
【裁判全文】
臺灣臺北地方法院刑事判決                 95年度訴字第1號
公  訴  人  臺灣臺北地方法院檢察署檢察官
被      告  乙○○
上列被告因偽造文書等案件，經檢察官提起公訴（94年度偵緝字
第1850號），本院合議庭依被告於準備程序進行中為有罪之陳述
，裁定由受命法官獨任進行簡式審判程序審理後，判決如下：
    主  文
乙○○連續行使偽造私文書，足以生損害於他人，累犯，處有期
徒刑伍月，如易科罰金，以參佰元折算壹日，扣案如附表所示之
簽帳單上偽造之「丙○○」署押均沒收。又連續竊盜，累犯，處
有期徒刑肆月，如易科罰金，以參佰元折算壹日。應執行有期徒
刑柒月，如易科罰金，以參佰元折算壹日﹔扣案如附表所示簽帳
單上偽造之「丙○○」署押均沒收。
    事  實
一、乙○○於民國85年7月間，因違反麻醉藥品管理條例案件，
    經本院判處有期徒刑3月確定，於86年3月20日縮刑期滿執行
    完畢。於86年10月間，復因違反藥事法等案件，再經本院判
    處有期徒刑7月確定，於88年2月5日縮刑期滿執行完畢。詎
    仍於89年7月間，因違反毒品危害防制條例案件，經本院判
    處有期徒刑1年2月確定，嗣經臺灣高等法院判決上訴駁回確
    定；90年12月間，因犯贓物罪，經本院判處有期徒刑5月，
    嗣經臺灣高等法院判決上訴駁回確定；91年10月4日因犯恐
    嚇罪，經本院判處有期徒刑8月，該3案件並經臺灣高等法院
    於92年2月26日以92年聲字第57號裁判定應執行刑有期徒刑2
    年1月確定。92年7月7日因假釋付保護管束，92年4月23日再
    因贓物罪嫌經本院以92年度簡字第1426號判決有期徒刑6月
    ，至93年8月7日刑期期滿執行完畢。詎其猶不知悔改，復行
    相關如下行為：
（一）於94年5月5日下午1時許，乙○○在臺北縣新店市○○路○
      段1號前，拾獲丙○○遺失之皮夾1只（內有丙○○身分證
      、健保卡、信用卡四張及新台幣〈下同〉1,800元），竟
      意圖為自己不法之所有，未送交當地自治機關而侵占入己
      。嗣後乙○○基於為自己不法所有之概括犯意，持丙○○
      遺失之信用卡，連續於附表所示時間，在附表所示地點消
      費購物如附表所示之金額，並於信用卡簽帳單上偽簽丙○○之姓名，以為消費購物確認貨款之意，並交付該些店員
      以為行使之用，使店員陷於錯誤而詐得商品。經丙○○發
      現信用卡遭盜刷後而報警緝獲。
（二）乙○○復意圖為自己不法之所有，基於概括犯意，連續於
      94年5月9日16時許、同年6月13日14時許，至臺北縣新店
      市○○路○段1號「家樂福」賣場，竊取甲○○管理，擺設
      於賣場內3樓、2樓之兌幣機而得手。乙○○將兌幣機內金
      錢總計約5萬餘元取出花用，機體則任意棄置。嗣經甲○○查知後報警而循線查獲。
二、案經臺北縣政府警察局新店分局報請臺灣臺北地方法院檢察
    署檢察官偵查起訴。
    理  由
一、前揭事實，業據被告乙○○於本院審理時坦承不諱，核與證
    人即被害人丙○○及甲○○於警詢時證述屬實，此外復有美
    商花旗銀行客戶交易明細一覽表、臺北富邦銀行盜刷明細、
    第一商業銀行冒刷明細、紀昇通信行簽帳單各1份、寶中大
    廈監視器翻拍照片1張、「家樂福」監視器翻拍照片11張等
    件附卷可資佐證，足證被告任意性自白核與事實相符。綜上
    ，本件事證明確，被告犯行堪以認定。
二、核被告就前揭事實欄（一）所為，係犯刑法第337條之侵占
    遺失物罪、第216條、第210條之行使偽造私文書罪、第339
    條第1項之詐欺取財罪；其偽造私文書後復持以行使，其偽
    造私文書之低度行為應為行使之高度行為所吸收，不另論罪
    ；其多次行使偽造私文書及詐欺取財犯行，時間緊接、方法
    相近，觸犯構成犯罪要件相同之罪名，顯係基於概括犯意反
    覆為之，應依連續犯之規定論以一罪，並依法加重其刑；而
    被告侵占遺失物、連續行使偽造私文書及連續詐欺取財間，
    有方法目的之牽連關係，為牽連犯，應從一重之連續行使偽
    造私文書罪處斷。核被告就前揭事實欄（二）所為，係犯刑
    法第320條第1項之竊盜罪；其二次竊盜犯行，時間緊接、方
    法相同，觸犯構成犯罪要件相同之罪名，顯係基於概括犯意
    ，應依連續犯之規定論以一罪，並依法加重其刑。被告所犯
    連續詐欺取財罪及連續竊盜罪二罪間，犯意各別、行為互殊
    、罪名有異，應分論併罰。再被告曾有如事實欄所述之前科
    ，此有臺灣高等法院被告前案紀錄表1份在卷可稽，其於5年
    之內，再犯本件有期徒刑以上之罪，均為累犯，均應依刑法
    第47條之規定加重其刑。爰審酌被告正值青年，竟不圖正業
    ，好逸惡勞，因一時貪念，侵占他人遺失物並盜刷信用卡，
    及竊取他人物品，危害社會經濟秩序及被害人權益甚鉅，惟
    念其犯罪後於本院審理時坦認犯行、態度尚稱良好等一切情
    狀，分別各量處如主文所示之刑，並諭知易科罰金之折算標
    準，暨定其應執行之刑與諭知易科罰金之折算標準。至如附
    表所示信用卡簽帳單上偽造之「丙○○」署押均依法宣告沒
    收。
三、據上論斷，應依刑事訴訟法第273條之1第1項、第299條第1
    項前段，刑法第56條、第216條、第210條、第217條、第320
    條第1項、第337條、第339條第1項、第55條、第47條、第51
    條第5款、第41條第1項前段、第2項、第38條第1項第2款，
    罰金罰鍰提高標準條例第1條前段、第2條，判決如主文。
本案經檢察官廖舒屏到庭執行職務。
中    華    民    國    95    年    5     月    1     日
                  刑事第十二庭  法  官  曾正龍
以上正本證明與原本無異。
如不服本判決，應於判決送達後10日內，向本院提出上訴狀。
                                書記官  彭自青
中    華    民    國    95    年    5     月    8     日
附表：
┌────┬────┬────┬──────┬───┐
│發卡銀行│卡號    │時間    │地點        │金額  │
├────┼────┼────┼──────┼───┤
│花旗銀行│00000000│94.05.05│臺北縣新店市│ 3,090│
│        │00000000│13:45   │中興路3段1號│      │
├────┼────┼────┼──────┼───┤
│同上    │同上    │94.05.05│臺北縣新店市│ 2,390│
│        │        │13:47   │中興路3段1號│      │
├────┼────┼────┼──────┼───┤
│同上    │同上    │94.05.05│臺北縣新店市│ 2,743│
│        │        │13:55   │中興路3段1號│      │
├────┼────┼────┼──────┼───┤
│同上    │同上    │94.05.05│臺北縣新店市│ 1,618│
│        │        │13:59   │中興路3段1號│      │
├────┼────┼────┼──────┼───┤
│同上    │同上    │94.05.05│臺北縣新店市│ 2,781│
│        │        │14:06   │中興路3段1號│      │
├────┼────┼────┼──────┼───┤
│同上    │同上    │94.05.05│臺北縣新店市│ 1,000│
│        │        │15:22   │北新路3段51 │      │
│        │        │        │號B1        │      │
├────┼────┼────┼──────┼───┤
│同上    │同上    │94.05.05│臺北市○○路│ 8,300│
│        │        │15:51   │3段218號    │      │
├────┼────┼────┼──────┼───┤
│臺北富邦│00000000│94.05.05│臺北市○○路│11,750│
│        │00000000│16:14   │3段218號    │      │
├────┼────┼────┼──────┼───┤
│同上    │同上    │94.05.05│臺北縣新店市│ 7,380│
│        │        │17:24   │北新路3段82 │      │
│        │        │        │號1樓       │      │
├────┼────┼────┼──────┼───┤
│第一銀行│00000000│94.05.05│臺北市○○路│11,750│
│        │00000000│16:14   │3段218號    │      │
├────┼────┼────┼──────┼───┤
│同上    │同上    │94.05.05│臺北縣新店市│10,500│
│        │        │17:20   │大豐路47號  │      │
├────┼────┼────┼──────┼───┤
│同上    │同上    │94.05.05│臺北市○○街│ 9,950│
│        │        │17:38   │127號1樓    │      │
└────┴────┴────┴──────┴───┘
附錄本案論罪科刑法條全文：
刑法第210條
偽造、變造私文書，足以生損害於公眾或他人者，處5年以下有
期徒刑。
刑法第216條
行使第210條至第215條之文書者，依偽造、變造文書或登載不實
事項或使登載不實事項之規定處斷。
刑法第320條
意圖為自己或第三人不法之所有，而竊取他人之動產者，為竊盜
罪，處5年以下有期徒刑、拘役或5百元以下罰金。
意圖為自己或第三人不法之利益，而竊佔他人之不動產者，依前
項之規定處斷。
前2項之未遂犯罰之。
刑法第337條
意圖為自己或第三人不法之所有，而侵占遺失物、漂流物或其他
離本人所持有之物者，處5百元以下罰金。
刑法第339條
意圖為自己或第三人不法之所有，以詐術使人將本人或第三人之
物交付者，處5年以下有期徒刑、拘役或科或併科1千元以下罰金
。
以前項方法得財產上不法之利益或使第三人得之者，亦同。
前2項之未遂犯罰之。


司法院資訊處製作；財團法人民間司法改革基金會備份。
